Inventaris van het archief van het Koninklijk Nederlands Landbouwcomité, (1871) 1884-1953
Nationaal Archief, Den Haag
Koninklijk Nederlands Landbouwcomité
1871-1953
merendeel 1884-1953
I28515
64.70 meter; 1224 inventarisnummers.
Normale geschreven, getypte en gedrukte documenten.
Nationaal Archief, Den Haag
Koninklijk Nederlands Landbouwcomité, 1871-
Nederlandsche Landstand
Koninklijke Nederlandsche Landbouwvereniging
Nederlandsche Tuindersbond
Het archief van het (Koninklijk) Nederlands Landbouwcomité bevat vergaderstukken ingekomen- en uitgaande post, agenda's en klappers daarop en ook een anzienlijk aantal gedrukte publicaties zoals circulaires. Er zijn ook stukken van een aantal verwante organisaties zoals de redactie van het Nederlands Landbouwweekblad, de Koninklijke Nederlandsche Landbouwvereniging en de Nederlandsche Tuindersbond. Het hoofdarchief is helaas slecht ontsloten en bevat een grote hoeveelheid ongeordend materiaal.
Archiefvorming
Geschiedenis van het archiefbeheer
De verwerving van het archief
De rechtstitel is (nog) onbekend.
Inhoud en structuur van het archief
2.19
Aanwijzingen voor de gebruiker
Openbaarheidsbeperkingen
Volledig openbaar.
Materiële beperkingen
Aanvraaginstructie
Openbare archiefstukken kunnen online worden aangevraagd en gereserveerd. U kunt dit ook via de terminals in de studiezaal van het Nationaal Archief doen. Om te kunnen reserveren dient u de volgende stappen te volgen:
U maakt een profiel aan op www.gahetna.nl, en logt vervolgens in
Via de archiefinventaris (alleen de beschrijvingen met rode nummers) selecteert u het gewenste archiefstuk door op de knop 'Reserveren' te klikken
In het volgende scherm geeft u aan op welke dag u het archiefstuk wilt inzien
Indien u zich bevindt in de studiezaal en een tafelnummer heeft ontvangen kunt u dit nummer vermelden. Als u geen tafelnummer heeft kunt u tafelnummer 777 laten staan
Vervolgens bevestigt u uw reservering door deze te versturen.
Verwant materiaal
Beschikbaarheid van kopieën
Beschrijving van de series en archiefbestanddelen
- (KONINKLIJK) NEDERLANDS LANDBOUWCOMITÉ, I
  - Vergaderstukken, 1
    - dossiernr. 1. - Gedrukte notulen van de algemene vergaderingen., 1884-1917; 19
    - dossiernr. 2. - Notulen van de algemene vergaderingen., 1949-1950; 14
    - dossiernr. 3. - Notulen van de vergaderingen van het dagelijks bestuur., 1893-1927; 10
    - dossiernr. 4. - Lijst van onderwerpen door het dagelijks bestuur tijdens zijn vergaderingen behandeld, met klapper., 1901-1905; 9
    - dossiernr. 5. - Notulen van de vergaderingen van het bureau., 1918-1939; 12
    - dossiernr. 6. - Notulen van de vergaderingen van de eerste afdeling., 1921-1927; 11
    - dossiernr. 7. - Notulen van de buitengewone vergaderingen., 1893-1895; 13
    - dossiernr. 8. - Presentielijsten., 1893-1941; 15
    - dossiernr. 9. - Ingekomen stukken., 1884-1942; 1
    - dossiernr. 10. - Registers van uitgaande stukken., 1885-1906; 2
    - dossiernr. 11. - Nieuwe minuten van uitgaande stukken., 1907-1942; 3
    - dossiernr. 12. - Ingekomen en nieuwe minuten van uitgaande stukken., 1945-1946; 4
    - dossiernr. 13. - Agenda's., 1884-1942; 5
    - dossiernr. 14. - Klapper op de notulen en de agenda., 1885; 6
    - dossiernr. 15. - Klappers op de agenda's., 1893-1942; 7
    - dossiernr. 16. - Lijsten van agendanummers met verwijzingen naar de bladzijden waarop de nummers voorkomen., 1920-1942; 8
    - dossiernr. 17. - Dossiers (organisatie N.L.C)., 1891-1916; 16
    - dossiernr. 18. - Dossiers en bundels (taken (K.)N.L.C)., 1885-1941; 17
    - dossiernr. 19. - Gedrukte jaarverslagen., 1884-1909, 1916, 1938; 20
    - dossiernr. 20. - Gedrukte stukken van het (K.)N.L.C. genummerd VV1-VV4, V1-V27, 1-460, 1-35, tweede reeks., 1884-1940; 18
    - dossiernr. 21. - Financiële stukken., 1893-1942; 21
    - dossiernr. 24. - Commissies., 1889-1942; 25
    - dossiernr. 25. - Nederlandsch Landbouw-weekblad van het N.L.C., 1894-1911; 24
    - dossiernr. 29. - Gedeponeerd bij (K.)N.L.C., 31
    - dossiernr. 30. - Nederlandsche Landstand. (verband met het archief K.N.L.C. niet duidelijk)., 1941-1945; 29
    - dossiernr. 31. - Gedeponeerd bij Nederlandsche Landstand., 30
    - Lijst van onderwerpen door het dagelijks bestuur tijdens zijn vergaderingen behandeld, met klapper daarop., 1901 dec 17-1905 apr; 604; 1 deel
    - Notulen van de vergaderingen van het (dagelijks) bestuur, geschreven, getypt., 1893-1921; 605-611
      Voor vervolg zie inv.nr. 612-613
      - 1893 mrt 1-1898 apr 6, 605; 1 deel
      - 1898 sep 21 - 1902 apr 2, 606; 1 deel
      - 1903 jul 15 - 1909 jul 28, 607; 1 deel
      - 1909 sep 28 - 1915 dec 4, 608; 1 deel
      - 1916 jan 5 - 1917 nov 10, 609; 1 deel
      - 1918 mei 22 - 1920 mrt 16, 610; 1 deel
      - 1920 mrt 16-1921 jul 13, 611; 1 deel
    - Notulen van de vergaderingen van het bestuur en van de eerste afdeling, getypt., 1918-1927; 612-613
      - Bestuur 1918 mei 22 -1921 dec 9, en Eerste afdeling 1921 sep 22 -1922 dec 21, 612; 1 band
      - Bestuur en Eerste afdeling 1923 jan 15 - 1927 dec 20, 613; 1 band
    - Notulen van de vergaderingen van de eerste afdeling, geschreven., 1921 sep 22-1922 mrt 2; 614; 1 deel
    - Notulen van buitengewone vergaderingen van het N.L.C., geschreven., 1893 jul 31 - 1895 mrt 6; 615; 1 deel
    - Notulen van de vergaderingen van het bureau, geschreven., 1918-1939; 616-620
      - 1918 jun 12- 1922 mei 29, 616; 1 deel
      - 1922 jun 19 - 1924 dec 15, 617; 1 deel
      - 1925 jan 5- 1930 jul 8, 618; 1 deel
      - 1930 jul 21 -1935 sep 5, 619; 1 deel
      - 1935 dec 5 - 1939 nov 15, 620; 1 deel
    - Agenda's en notulen van de algemene vergaderingen en van de vergaderingen van het hoofdbestuur en van de afdeling werkgeversbelangen met bijlagen, getypt., 1949 apr 6 - 1950 aug 24; 705; 1 pak
    - Presentielijsten van aanwezigen op de algemene vergaderingen., 1893-1941; 621-624
      - Gewone leden 1893 mei 12 - 1902 jul 24, 621; 1 deel
      - Adviserende leden 1893 mei 12 -1917 sep 15, 622; 1 deel
      - Stemhebbende leden 1907 nov 13 - 1910 dec 21, 623; 1 omslag
      - Algemeen 1911 nov 9 -1941 okt 17, 624; 1 pak
    - Presentielijsten van de vergaderingen van het bestuur en verschillende commissies., 1912 feb 12- 1918 mei 22; 625; 1 deel
    - Presentielijsten van de vergaderingen van het bestuur, het bureau en verschillende commissies., 1918 mei 22-1922 nov 16; 626; 1 deel
    - Presentielijsten van de vergaderingen van het bestuur, het bureau, de eerste afdeling en verschillende commissies., 1922 nov 20 - 1929 apr 16; 627; 1 deel
    - Presentielijsten van de vergaderingen van het bestuur en de eerste afdeling., 1929 mei 28 - 1941 nov 19; 628; 1 deel
    - Adressen van bestuursleden, medewerkers, leden, organisaties en andere organisaties op landbouw- en veeteeltgebied., 1918-1940; 684; 1 deel
  - Ingekomen stukken, 2
    - Ingekomen stukken., 1884-1937; 801-976
      - 4-19 (1884), 801; 1 omslag
      - 20-116 (1885), 802; 1 omslag
      - 117-363 (1886), 803; 1 omslag
      - 364-453 (1887), 804; 1 omslag
      - 458-507 (1888), 805; 1 omslag
      - 508-561 (1889), 806; 1 omslag
      - 562-588 (1890), 807; 1 omslag
      - 1-259 (1893), 808; 1 pak
      - 1-250 (1894), 809; 1 pak
      - 251-447 (1894), 810; 1 pak
      - 1-467 (1895), 811; 1 pak
      - 1-677 (1896), 812; 1 pak
      - 1-521 (1897), 813; 1 pak
      - 1-532 (1898), 814; 1 pak
      - 1-372 (1899), 815; 1 pak
      - 373-578 (1899), 816; 1 pak
      - 1-408 (1900), 817; 1 pak
      - 1-363 (1901), 818; 1 pak
      - 1-270 (afdeling Algemene Zaken) (1902), 819; 1 pak
      - 1-254 (1903), 820; 1 pak
      - 1-293 (1904), 821; 1 pak
      - 1-270 (1905), 822; 1 pak
      - 1-234 (1906), 823; 1 pak
      - 1-347 (1907), 824; 1 pak
      - 1-270 (1908), 825; 1 pak
      - 1-341 (1909), 826; 1 pak
      - 1-397 (1910), 827; 1 pak
      - 1-425 (1911), 828; 1 pak
      - 1-511 (1912), 829; 1 pak
      - 1-517 (1913), 830; 1 pak
      - 1-475 1914 jan 2 - aug 31, 831; 1 pak
      - 475-825 1914 aug 31 - dec 31, 832; 1 pak
      - 1-200 1915 jan 4 - mrt 12, 833; 1 pak
      - 201-500 1915 mrt 12-jul 30, 834; 1 pak
      - 501-869 1915 jul 31 - dec 31, 835; 1 pak
      - 1-250 1916 jan 1 - mrt 21, 836; 1 pak
      - 251-650 1916 mrt 21 -jul 5, 837; 1 pak
      - 651-1000 1916 jul 5 - sep 28, 838; 1 pak
      - 1001-1347 1916 sep 29 - dec 31, 839; 1 pak
      - 1-300 1917 jan 2 - apr 5, 840; 1 pak
      - 301-475 1917 apr 7 - jun 18, 841; 1 pak
      - 476-725 1917 jun 18 - sep 4, 842; 1 pak
      - 726-1049 1917 sep 4-dec 31, 843; 1 pak
      - 1-150 1918 jan 1 - feb 26, 844; 1 pak
      - 151-400 1918 feb 27 -jun 24, 845; 1 pak
      - 401-725 1918 jun 24 - okt 15, 846; 1 pak
      - 726-980 1918 okt 15 - dec 31, 847; 1 pak
      - 1-150 1919 jan 2 - feb 13, 848; 1 pak
      - 151-300 1919 feb 14 - apr 17, 849; 1 pak
      - 301-525 1919 apr 19 - jul 31, 850; 1 pak
      - 526-791 1919 jul 31 - dec 31, 851; 1 pak
      - 1-62 (1920), 852; 1 pak
      - 63-75 (1920), 853; 1 pak
      - 76-130 (1920), 854; 1 pak
      - 131-250 (1920), 855; 1 pak
      - 251-354 (1920), 856; 1 pak
      - 5-73 (1921), 857; 1 pak
      - 77-96 (1921), 858; 1 pak
      - 97-112 (1921), 859; 1 pak
      - 113-133 (1921), 860; 1 pak
      - 137-171 (1921), 861; 1 pak
      - 205-248 (1921), 862; 1 pak
        De nummers 176-204 ontbreken.
      - 250-303 (1921), 863; 1 pak
      - 1-92 (1922), 864; 1 pak
      - 93-110 (1922), 865; 1 pak
      - 111-125 (1922), 866; 1 pak
      - 126-165 (1922), 867; 1 pak
      - 166-200 (1922), 868; 1 pak
      - 201-286 (1922), 869; 1 pak
      - 1-47 (1923), 870; 1 pak
      - 48-72 (1923), 871; 1 pak
      - 73-85 (1923), 872; 1 pak
      - 87-110 (1923), 873; 1 pak
      - 112-123 (1923), 874; 1 pak
      - 124-163 (1923), 875; 1 pak
      - 1-36 (1924), 876; 1 pak
      - 37-56 (1924), 877; 1 pak
      - 57-76 (1924), 878; 1 pak
      - 77-89 (1924), 879; 1 pak
      - 90-114 (1924), 880; 1 pak
      - 115-138 (1924), 881; 1 pak
      - 1-33 (1925), 882; 1 pak
      - 35-48 (1925), 883; 1 pak
      - 49-71 (1925), 884; 1 pak
      - 72-88 (1925), 885; 1 pak
      - 89-146 (1925), 886; 1 pak
      - 1-22 (1926), 887; 1 pak
      - 23-36 (1926), 888; 1 pak
      - 37-53 (1926), 889; 1 pak
      - 54-80 (1926), 890; 1 pak
      - 81-146 (1926), 891; 1 pak
      - 1-22 (1927), 892; 1 pak
      - 23-36 (1927), 893; 1 pak
      - 37-43 (1927), 894; 1 pak
      - 44-59 (1928), 895; 1 pak
      - 61-78 (1928), 896; 1 pak
      - 79-152 (1928), 897; 1 pak
      - 17-22 (1928), 898; 1 pak
      - 23-37 (1928), 899; 1 pak
      - 38-47 (1928), 900; 1 pak
      - 48-68 (1928), 901; 1 pak
      - 70-80 (1928), 902; 1 pak
      - 82-134 (1928), 903; 1 pak
      - 1-23 (1929), 904; 1 pak
      - 24-41 (1929), 905; 1 pak
      - 42-46 (1929), 906; 1 pak
      - 47-55 (1929), 907; 1 pak
      - 58-78 (1929), 908; 1 pak
      - 79, 1-45 (1929), 909; 1 pak
      - 79,46-98 (1929), 910; 1 pak
      - 80-99 (1929), 911; 1 pak
      - 100-147 (1929), 912; 1 pak
      - 1-22 (1930), 913; 1 pak
      - 23-35 (1930), 914; 1 pak
      - 36-41 (1930), 915; 1 pak
      - 42-44 (1930), 916; 1 pak
      - 45-61 (1930), 917; 1 pak
      - 62-78 (1930), 918; 1 pak
      - 79 (1930), 919; 1 pak
      - 80-102 (1930), 920; 1 pak
      - 103-111 (1930), 921; 1 pak
      - 112-161 (1930), 922; 1 pak
      - 1-19 (1931), 923; 1 pak
      - 20-38 (1931), 924; 1 pak
      - 39-42 (1931), 925; 1 pak
      - 43-76 (1931), 926; 1 pak
      - 79-85 (1931), 927; 1 pak
      - 86-103 (1931), 928; 1 pak
      - 104-154 (1931), 929; 1 pak
      - 1-19 (1932), 930; 1 pak
      - 21-39 (1932), 931; 1 pak
      - 41-46 (1932), 932; 1 pak
      - 47-67 (1932), 933; 1 pak
      - 71-74 (1932), 934; 1 pak
      - 75-78 (1932), 935; 1 pak
      - 79-92 (1932), 936; 1 pak
      - 93-125 (1932), 937; 1 pak
      - 126-145 (1932), 938; 1 pak
      - 1-17 (1933), 939; 1 pak
      - 19-36 (1933), 940; 1 pak
      - 37-62 (1933), 941; 1 pak
      - 63-79 (1933), 942; 1 pak
      - 80-94 (1933), 943; 1 pak
      - 95-101 (1933), 944; 1 pak
      - 102-132 (1933), 945; 1 pak
      - 1-22 (1934), 946; 1 pak
      - 23-40 (1934), 947; 1 pak
      - 41-59 (1934), 948; 1 pak
      - 61-75 (1934), 949; 1 pak
      - 76-89 (1934), 950; 1 pak
      - 90-100 (1934), 951; 1 pak
      - 101-106 (1934), 952; 1 pak
        De nummers 107-131 ontbreken
      - 1-22 (1935), 953; 1 pak
      - 23-40 (1935), 954; 1 pak
      - 41-46 (1935), 955; 1 pak
      - 47-69 (1935), 956; 1 pak
      - 70-81 (1935), 957; 1 pak
      - 82-92 (1935), 958; 1 pak
      - 93-101 (1935), 959; 1 pak
      - 102-128 (1935), 960; 1 pak
      - 1-21 (1936), 961; 1 pak
      - 23-40 (1936), 962; 1 pak
      - 41-46 (1936), 963; 1 pak
      - 47-71 (1936), 964; 1 pak
      - 72-87 (1936), 965; 1 pak
      - 88-100 (1936), 966; 1 pak
      - 101-118 (1936), 967; 1 pak
      - 1-21 (1937), 968; 1 pak
      - 23-38 (1937), 969; 1 pak
      - 39-45 (1937), 970; 1 pak
      - 46-58 (1937), 971; 1 pak
      - 59-76 (1937), 972; 1 pak
      - 77-90 (1937), 973; 1 pak
      - 91-102 (1937), 974; 1 pak
      - 103-118 (1937), 975; 1 pak
      - 119-127 (1937), 976; 1 pak
    - Ingekomen en nieuwe minuten van uitgaande stukken, getypt., 1945 aug 24 -1946 sep 25; 704; 1 pak
      De stukken zijn alphabetisch op onderwerp gerangschikt.
  - Uitgaande stukken, 3
    - Registers van uitgaande stukken., 1885-1906; 629-638; 10 delen
      - 1885 feb 12-1892 feb 10, 629
      - 1893 feb 25-1894 jul 24, 630
      - 1894 jul 27-1896 mrt 11, 631
      - 1896 mrt 12-1897 mei 25, 632
      - 1897 mei 28-1898 okt 24, 633
      - 1898 okt 24-1900 apr 4, 634
      - 1900 apr 4-1902 apr 3, 635
      - 1902 apr 3-1903 okt 19, 636
      - 1903 okt 20-1905 apr 11, 637
      - 1905 apr 11 -1906 dec 31, 638
    - Doorslagen van uitgaande stukken., 1907-1942; 639-683
      - 1907-1909, 639; 1 band
        Voorin de stukken van elk jaar een lijst met nummers verwijzend naar de agendanummers waarop ze betrekking hebben.
      - 1910-1911, 640; 1 band
      - 1912, 641; 1 band
      - 1913, 642; 1 band
      - 1914 jan 2 - jun 30, 642A; 1 pak
      - 1914 jul 6 - dec 31.1, 643; 1 band
      - 1915, 644; 1 band.
      - 1916, 645; 1 band
      - 1917 jan 5 - jul 12, 646; 1 band
        Voorin een lijst voor geheel 1917
      - 1917 jul 12 - dec 31, 647; 1 band
      - 1918 jan 3 - aug 28, 648; 1 band
        Voorin een lijst voor geheel 1918
      - 1918 aug 28 - dec 31, 649; 1 band
      - 1919 jan 3 - jul 24, 650; 1 band
        Voorin een lijst voor geheel 1919
      - 1919 jul 24-dec 31, 651; 1 band
      - 1920 jan 2 - jun 29, 652; 1 band
        Voorin een lijst voor geheel 1920
      - 1920 jul 3-dec 31, 653; 1 band
      - 1921 jan 3 - jun 30, 654; 1 band
        Voorin een lijst voor geheel 1921
      - 1921 jul 4-dec 31, 655; 1 band
      - 1922, 656; 1 band
      - 1923, 657; 1 band
      - 1924, 658; 1 band
      - 1925, 659; 1 band
      - 1926, 660; 1 band
      - 1927, 661; 1 band
      - 1928, 662; 1 band
      - 1929, 663; 1 band
      - 1930, 664; 1 band
      - 1931, 665; 1 band
      - 1932, 666; 1 band
      - 1933, 667; 1 band
      - 1934, 668; 1 band
      - 1935 jan 2 - jun 29, 669; 1 band
        Voorin een lijst voor geheel 1935
      - 1935 jul 1 - dec 31, 670; 1 band
      - 1936 jan 4 - jun 29, 671; 1 band
        Voorin een lijst voor geheel 1936
      - 1936 jul 3 - dec 31, 672; 1 band
      - 1937, 673; 1 band
      - 1938 jan 3 - jun 27, 674; 1 band
        Voorin een lijst voor geheel 1938
      - 1938 jun 27 - dec 30, 675; 1 band
      - 1939 jan 2 - jun 29, 676; 1 band
        Voorin een lijst voor geheel 1939
      - 1939 jul 3 - dec 29, 677; 1 band
      - 1940 jan 2 - jul 4, 678; 1 band
        Voorin een lijst voor geheel 1940
      - 1940 jul 4 - dec 31, 679; 1 band
      - 1941 jan 2 - mrt 31, 680; 1 band
        Voorin een lijst voor geheel 1941
      - 1941 mrt 31 - jul 3, 681; 1 band
      - 1941 jul 3 - dec 29, 682; 1 band
      - 1942 jan 2 - mrt 30, 683; 1 omslag
  - Agenda's, klappers, nummerlijsten, 4
    - Agenda's, 1884-1942; 501-524; 24 delen
      - 1884 sep - 1891 jan, 501
      - 1893 jan 12- 1894 dec 31, 502
      - 1895 jan 2 - 1896 jun 13, 503
      - 1896 jun 16- 1898 mei 12, 504
      - 1898 mei 3 - 1901 sep 27, 505
      - 1901 sep 27 - 1904 dec 6, 506
      - 1904 dec 8 - 1906 dec 31, 507
      - 1907 jan 3 - 1912 dec 31, 508
      - 1913 jan 1 - 1915 dec 31, 509
      - 1916 jan 1 - 1917 dec 31, 510
      - 1918 jan 1 - 1919 dec 31, 511
      - 1920 jan 2 - 1921 dec 31, 512
        Deel I
        Voorin een lijst van onderwerpen van 1920
      - 1921 jan 4 - dec 31, 513
        Deel II
        Voorin een lijst van onderwerpen van 1921
      - 1922 jan 2 - 1923 dec 29, 514
        Voorin een lijst van onderwerpen van 1922
      - 1924 jan 2 - 1925 dec 31, 515
        Voorin een lijst van onderwerpen van 1924; na folio 179 idem van 1925
      - 1926 jan 4 - 1927 dec 31, 516
        Voorin een lijst van onderwerpen van 1926; na folio 188 idem van 1927
      - 1928 jan 4 - 1929 dec 30, 517
        Voorin een lijst van onderwerpen van 1928; na folio 187 idem van 1929
      - 1930 jan 3 - 1931 dec 31, 518
        Voorin een lijst van onderwerpen van 1930; na folio 214 idem van 1931
      - 1931 jan 4 - 1933 dec 30, 519
        Voorin een lijst van onderwerpen van 1932; na folio 221 idem van 1933
      - 1934 jan 4 - 1935 dec 31, 520
        Voorin een lijst van onderwerpen van 1934; na folio 227 idem van 1935
      - 1936 jan 2 - 1937 dec 31, 521
        Voorin een lijst van onderwerpen van 1936; na folio 191 idem van 1937
      - 1938 jan 1 - 1939 dec 29, 522
        Voorin een lijst van onderwerpen van 1938; na folio 227 idem van 1939
      - 1940 jan 3 - 1941 dec 31, 523
        Voorin een lijst van onderwerpen van 1940; na folio 260 idem van 1941
      - 1942 jan 2 - 1942 mrt 30, 524
        Voorin een lijst van onderwerpen
    - Klapper op de notulen en de agenda., 1885; 529; 1 deel
    - Klapper op de agenda., 1893-1895; 530; 1 deel
    - Klappers., 1896 en 1897; 531; 1 deel
    - Klappers op de ingekomen en uitgegane stukken., 1898-1906; 532-549
      - 1898 ingekomen, 532; 1 deel
      - 1898 uitgegaan, 533; 1 deel
      - 1899 ingekomen, 534; 1 deel
      - 1899 uitgegaan, 535; 1 deel
      - 1900 ingekomen, 536; 1 deel
      - 1900 uitgegaan, 537; 1 deel
      - 1901 ingekomen, 538; 1 deel
      - 1901 uitgegaan, 539; 1 deel
      - 1902 ingekomen, 540; 1 deel
      - 1902 uitgegaan, 541; 1 deel
      - 1903 ingekomen, 542; 1 deel
      - 1903 uitgegaan, 543; 1 deel
      - 1904 ingekomen, 544; 1 deel
      - 1904 uitgegaan, 545; 1 deel
      - 1905 ingekomen, 546; 1 deel
      - 1905 uitgegaan, 547; 1 deel
      - 1906 ingekomen, 548; 1 deel
      - 1906 uitgegaan, 549; 1 deel
    - klappers op de agenda's., 1907-1908; 550-551
      - 1907, 550; 1 deel
      - 1908, 551; 1 deel
    - Klappers., 1910-1942; 552-583
      - 1910, 552; 1 deel
      - 1912, 553; 1 deel
        Voorin een toelichting op het gebruik van de klapper.
      - 1913, 554; 1 deel
      - 1914, 555; 1 deel
      - 1915, 556; 1 deel
      - 1916, 557; 1 deel
      - 1917, 558; 1 deel
      - 1918, 559; 1 deel
      - 1919, 560; 1 deel
      - 1920, 561; 1 deel
      - 1921, 562; 1 deel
      - 1922, 563; 1 deel
      - 1923, 564; 1 deel
      - 1924, 565; 1 deel
      - 1925, 566; 1 deel
      - 1926, 567; 1 deel
      - 1927, 568; 1 deel
      - 1928, 569; 1 deel
      - 1929, 570; 1 deel
      - 1930, 571; 1 deel
      - 1931, 572; 1 deel
      - 1932, 573; 1 deel
      - 1933, 574; 1 deel
      - 1934, 575; 1 deel
      - 1935, 576; 1 deel
      - 1936, 577; 1 deel
      - 1937, 578; 1 deel
      - 1938, 579; 1 deel
      - 1939, 580; 1 deel
      - 1940, 581; 1 deel
      - 1941, 582; 1 deel
      - 1942, 583; 1 deel
    - lijst van agendanummers met verwijzing naar de bladzijden waarop die nummers voorkomen., 1920-1942; 584; 1 pak
  - Rubrieken en dossiers (K.)N.L.C., 5
    - Documentatie verzamelde stukken op onderwerp geordend., 1874-1943; 381-471
      - Benoeming van secretaris. 1893,1906, 381; 1 omslag
      - Reorganisatie van het N.L.C. 1891-1893, 382; 1 omslag
      - Samenwerking met de Koninklijke Nederlandsche Landbouwvereniging. 1914-1916, 383; 1 pak
      - Korte geschiedenis van het bestaan van het N.L.C. en haar verrichtingen tot en met 1898, 384; 1 omslag
      - Ambtenaren voor de landbouw; Rijkslandbouwambtenaren, rijkszuivelconsumenten in het buitenland en landbouwinspecteurs. 1887-1906, 385; 1 omslag
      - Arbeiders in de landbouw. 1898-1908, 386; 1 omslag
      - Belastingsontwerpen van minister Van Gijn, krantenknipsels. 1916, 387; 1 omslag
      - Belastingsontwerpen van minister Treub, krantenknipsels. 1915-1916, 388; 1 omslag
      - Belastingen, grondbelasting. 1889-1903, 1914-1918, 389; 1 pak
      - Belastingen; personele, inkomsten en vermogensbelasting. 1885-1905, 390; 1 omslag
      - Bijenteelt; geschreven en gedrukt. 1889-1906, 391; 1 omslag
      - Centraal bureau uit het N.L.C. voor de aankoop van landbouwbenodigheden voor geheel Nederland. Ingekomen stukken bij het N.L.C. 1900, 392; 1 omslag
      - Centraal bureau uit het N.L.C. voor de aankoop van landbouwbenodigheden voor geheel Nederland. Ingekomen stukken bij het N.L.C., 393
      - Congressen, landbouw- en zuivel, geschreven, gedrukt, getypt. 1898-1913, 394; 1 omslag
      - Consulaatwezen, geschreven, gedrukt, getypt. 1894-1916, 395; 1 pak
      - Coöperatie in de landbouw, geschreven, gedrukt, getypt. 1889-1913, 396; 1 omslag
      - Crediet voor de landbouw, geschreven gedrukt. 1884-1906, 397; 1 pak
      - Crisispolitiek, landbouw-, krantenknipsels. 1935-1936, 398; 1 omslag
      - Cultuurtechniek, geschreven, gedrukt, getypt. 1894-1906, 399; 1 omslag
      - Droogmakerijen en polders, geschreven, gedrukt, getypt. 1888-1911, 400; 1 omslag
      - Excursies, geschreven, gedrukt, getypt. 1899-1905, 401; 1 omslag
      - Feuilleton "Uit den plattelandshoek", verschenen in de Nieuwe Rotterdamsche Courant. 1908-1909, 402; 1 omslag
      - Fokkerij: kippen, getypt, gedrukt. 1900-1905, 403; 1 omslag
      - Fokkerij: paarden, geschreven, gedrukt, getypt. 1885-1907, 404; 1 pak
      - Fokkerij: paarden, geschreven, gedrukt, getypt. 1889-1913, 405; 1 omslag
      - Fokkerij: schapen, geschreven, gedrukt. 1900-1913, 406; 1 omslag
      - Fokkerij: varkens, geschreven, gedrukt, getypt. 1898-1912, 407; 1 omslag
      - Fokkerij: vee, geschreven, gedrukt, getypt. 1888-1913, 408; 1 omslag
      - Fourage voor de troepen te paard, geschreven, gedrukt, getypt. 1893-1895, 409; 1 omslag
      - Graanhandel en beursnoteringen, geschreven, gedrukt, getypt. 1891-1910, 410; 1 omslag
      - Instituten voor de landbouw in binnen- en buitenland, geschreven, gedrukt, getypt. 1886-1910, 411; 1 omslag
      - Invoerrechten: beschermende rechten, graan- en meelrechten, gedrukt, geschreven. 1885-1904, 412; 1 pak
      - Invoerrechten: buitenlandse tariefwetgeving, geschreven, gedrukt, getypt. 1891-1906, 413; 1 omslag
      - Invoerrechten: Nederlandse tariefwet, geschreven, gedrukt, getypt. 1895-1905, 414; 1 omslag
      - Invoerrechten: Nederlandse tariefwetgeving, geschreven, gedrukt, getypt. 1910-1912, 415; 1 pak
      - Jachtwet, getypt, gedrukt. 1910, 416; 1 omslag
      - Jam- en ciderfabricatie, geschreven, gedrukt. 1900-1905, 417; 1 omslag
      - Kadaster, geschreven, gedrukt. 1888-1901, 418; 1 omslag
      - Kamer van Koophandel in Londen, Nederlandse, gedrukt. 1900-1904, 419; 1 omslag
      - Kanaal Gent-Terneuzen, verbetering, geschreven, gedrukt. 1895-1902, 420; 1 omslag
      - Keuring voor vee en vlees, geschreven, gedrukt, getypt. 1896-1908, 421; 1 omslag
      - Levensberichten van H.J. Hovink en Dr. W.C.H. Staring, getypt, gedrukt. 1908-1909, 422; 1 omslag